臺灣桃園地方法院民事裁定
110年度監宣字第914號
聲  請  人  郭宇宏  
相  對  人  郭張斌  
上列當事人間聲請許可監護人行為事件，本院裁定如下：
    主  文
准聲請人就相對人即受監護宣告之人郭張斌（男，民國00年00月
00日生，身分證統一編號：Z000000000號）所有如附表所示之不
動產為處分。
聲請程序費用新臺幣壹仟元由相對人負擔。
    理  由
一、按監護人對於受監護人之財產，非為受監護人之利益，不得
    使用、代為或同意處分。次按監護人為下列行為，非經法院
    許可，不生效力：一、代理受監護人購置或處分不動產。民
    法第1101條第1 項及同條第2 項第1 款定有明文。又按前揭
    規定於成年人之監護準用之，民法第1113條定有明文。
二、聲請意旨略以：聲請人為相對人之胞弟，相對人前經本院於
    民國103年2月19日以102年度監宣字第478號裁定為受監護宣
    告之人。茲因多數宗親協議欲處分與相對人公同共有之土地
    ，宗親代表現已與買方簽訂不動產買賣契約書，且因相對人
    均由聲請人負責照料，聲請人賺取之所得亦用於相對人日常
    生活開銷，過往相對人多次進出醫院住院或開刀，除政府社
    福補助部分外，不足部分也係由聲請人左支右借度過難關，
    現為配合宗親之共有人協議出售公同共有土地，所得之價金
    則可做為相對人日後生活照顧費用之需，定會為妥善之處置
    ，爰聲請許可聲請人代相對人處分如附表所示系爭不動產等
    語。
三、經查，聲請人上開主張之事實，業據其提出土地登記謄本、
    不動產買賣契約書、郭氏家族大林土地處分群組對話內容截
    圖、葉樹繼承42人系統表等件為證，並經本院依職權調閱本
    院102年度監宣字第478號監護宣告卷宗、103年度監宣字第1
    94號陳報財產清冊事件卷宗核閱無誤，堪信為真實。而本院
    調閱前開監護宣告卷宗查知相對人為重度智能障礙者，長期
    由家人協助吃飯、洗澡、穿衣、如廁，無法理解與人對話、
    僅能傻笑回應，現由聲請人居家日常生活照顧，所需養護費
    用亦由聲請人負擔支出，相對人名下僅有土地3筆外別無其
    他有價值之財產，又有長期需按月固定支出生活費用之需求
    ，而相對人既有不動產原得用以維持自己生活無須依賴他人
    經濟上支援，堪認處分系爭不動產尚能符合相對人之利益，
    且屬適當。是聲請人依首揭規定，聲請許可代理處分系爭不
    動產，核與首揭規定尚無不符，應予准許。
四、依家事事件法第164條第2項，裁定如主文。
中    華    民    國   111    年    3     月    1     日
                  家事法庭    法  官  林文慧
以上正本係照原本作成。
如對本裁定抗告，應於裁定送達後10日內向本院提出抗告狀，並
繳納抗告費新臺幣1,000 元。
                              書記官  蘇珮瑄
中　　華　　民　　國　　111 　年　　3 　　月　　2 　　日
附表：
1.嘉義縣○○鎮○○段000000地號、面積743.59平方公尺、權利範圍
  ：公同共有1分之1。
2.嘉義縣○○鎮○○段000000地號、面積1211.61平方公尺、權利範
  圍：公同共有48分之6。
3.嘉義縣○○鎮○○○段00000地號、面積181平方公尺、權利範圍：7
  分之1。